【裁判字號】    97,審訴,2250
【裁判日期】    971031
【裁判案由】    毒品危害防制條例
【裁判全文】
臺灣桃園地方法院宣示判決筆錄        97年度審訴字第2250號
公  訴  人  臺灣桃園地方法院檢察署檢察官
被      告  甲○○
指定辯護人  本院公設辯護人  林銘宏
上列被告因毒品危害防制條例案件（起訴案號：97年度毒偵字第
995 號、第2383號），於中華民國97年10月31日下午5 時，在本
院第十法庭宣示判決，出席職員如下：
          法  官  劉為丕
          書記官  陳淑瓊
法官起立朗讀判決主文、犯罪事實要旨、處罰條文，及告以上訴
限制、期間並提出上訴狀之法院，且諭知記載其內容：
一、主  文：
    甲○○施用第一級毒品，累犯，處有期徒刑柒月，扣案之注
    射針筒支、分裝袋包（共計貳佰零肆個）、止血帶壹條
    均沒收；又施用第二級毒品，累犯，處有期徒刑參月，扣案
    之第二級毒品甲基安非他命壹包（驗餘淨重零點零玖貳伍公
    克）沒收銷燬之，吸食器壹組、分裝袋包（共計貳佰零肆
    個）均沒收；又施用第一級毒品海洛因，累犯，處有期徒刑
    柒月，扣案之第一級毒品海洛因貳包（合計淨重零點陸公
    克，空包裝總重零點肆玖公克）均沒收銷燬之，注射針筒
    支均沒收；又施用施用第二級毒品，累犯，處有期徒刑參月
    。應執行有期徒刑壹年月，扣案之第一級毒品海洛因貳包
    （合計淨重零點陸公克，空包裝總重零點肆玖公克）、第
    二級毒品甲基安非他命壹包（驗餘淨重零點零玖貳伍公克）
    均沒收銷燬之，注射針筒共陸支、吸食器壹組、分裝袋包
    （共計貳佰零肆個）、止血帶壹條均沒收。
二、犯罪事實要旨：
    甲○○前於民國93年間因施用毒品案件，經本院以93年度毒
    聲字第293 號裁定送觀察、勒戒後，認有繼續施用毒品之傾
    向，再經本院以93年度毒聲字第511 號裁定令入戒治處所施
    以強制戒治，因戒治成效經評定為合格，於93年11月9 日停
    止戒治依法釋放，其所犯施用毒品犯行，則經臺灣桃園地方
    法院檢察署檢察官以93年度戒毒偵字第369 號為不起訴處分
    確定。另於86年間因違反肅清煙毒條例及麻醉藥品管理條例
    等案件，經本院以86年度訴字第1614號判決，分別判處有期
    徒刑3 年1 月、4 月，並定應執行刑為有期徒刑3 年3 月確
    定，入監執行後，於88年7 月21日假釋出監，假釋期間因違
    反保護管束應遵守事項，遭撤銷假釋，於90年7 月23日入監
    ，續服殘刑1 年9 月27日，迄至92年4 月9 日依行刑累進處
    遇條例之規定縮短刑期後刑期期滿執行完畢。於95年間復因
    竊盜案件，經本院判處有期徒刑3 月確定，入監執行後，已
    於96年5 月10日縮刑期滿執行完畢。詎其仍不知悛悔，於前
    開強制戒治執行完畢釋放後5 年內，復分別基於施用第一級
    毒品海洛因及第二級毒品甲基安非他命之犯意，為下列犯行
    ：
  (一)於97年2 月15日凌晨1 時許，在桃園縣觀音鄉○○路491 號
    3 樓房間內，施用第一級毒品海洛因1 次。另於97年2 月15
    日為警採尿時起往前回溯96小時內某時，在臺灣地區某不詳
    處所，施用第二級毒品甲基安非他命1 次。嗣於同年2 月15
    日早上7 時50分許，在桃園縣觀音鄉○○路491 號為警持搜
    索票查獲，並扣得供其施用所持有之第二級毒品甲基安非他
    命1 包（驗餘淨重0.0925公克），及其所有供其施用第一級
    毒品海洛因所用之注射針筒3 支、分裝袋3 包（共計204 個
    ）、止血帶1 條；供其施用第二級毒品甲基安非他命所用之
    吸食器1 組、分裝袋3 包（共計204 個）等物。
  (二)於97年4 月29日早上某時，在桃園縣桃園市○○路○段150
    號皇冠汽車旅館第603 室內，施用第一級毒品海洛因1 次。
    另於97年4 月30日為警採尿時起往前回溯96小時內某時，在
    臺灣地區某不詳處所，施用第二級毒品甲基安非他命1 次。
    嗣於同年4 月30日下午4 時10分許，在上開汽車旅館第603
    室內為警查獲，並扣得供其施用所持有之第一級毒品海洛因
    2 包（合計淨重0.63公克，空包裝總重0.49公克），及其所
    有供其施用第一級毒品海洛因所用之注射針筒3 支。
三、處罰條文：
    毒品危害防制條例第10條第1 項、第2 項、第18條第1 項前
    段，刑法第11條、第47條第1 項、第38條第1 項第2 款、第
    51條第5 款。
四、協商判決除有刑事訴訟法第455 條之4 第1 項第1 款於本訊
    問程序終結前，被告撤銷協商合意或檢察官撤回協商聲請者
    ；第2 款被告協商之意思非出於自由意志者；第4 款被告所
    犯之罪非第455 條之2 第1 項所定得以協商判決者；第6 款
    被告有其他較重之裁判上一罪之犯罪事實者；第7 款法院認
    應諭知免刑或免訴、不受理者情形之一，及違反同條第2 項
    「法院應於協商合意範圍內為判決；法院為協商判決所科之
    刑，以宣告緩刑或2 年以下有期徒刑、拘役或罰金為限」之
    規定者外，不得上訴。
五、如有前項得上訴之情形者，得自收受判決送達後10日內，向
    本院提出上訴書狀，上訴於第二審法院。
中    華    民    國    97    年    10    月    31    日
                        刑事庭      法  官  劉為丕
                                    書記官  陳淑瓊
以上正本證明與原本無異
                                    書記官  陳淑瓊
中    華    民    國    97    年    10    月    31    日
附錄本案論罪科刑依據之法條：
毒品危害防制條例第10條
施用第一級毒品者，處六月以上五年以下有期徒刑。
施用第二級毒品者，處三年以下有期徒刑。


司法院資訊處製作；財團法人民間司法改革基金會備份。
